---
output: 
  flexdashboard::flex_dashboard:
    orientation: rows
    vertical_layout: scroll
knit: (function(inputFile, encoding) {
  rmarkdown::render(inputFile, encoding = encoding, output_dir = "outputs/")})
---

<br>

<!-- bibliotecas, funções e parâmetros -->

```{r include=FALSE, echo=FALSE}
source("R/libraries.R")
source("R/functions.R")

options(scipen = 999)
options(digits = 3)

if(!fs::dir_exists("outputs")) fs::dir_create("outputs")

par <- list(
  mycolors = c("#276BB1", "#FFA200", "#3399CC", "#8093A3", "#D89716"), # E6AB02
  months = c(paste0("0", seq(3, 9, 3)), 12),
  month_margin = "06",
  month_year = c("jul/(21|22)", "jul/22"),
  years_fin = 2020:2021,
  years_benef = 2022,
  years_tabnet = 15:22,
  tri = c("2º", "2022"),
  tri_fin = "4º"
)
```

---
title: "Mercado planos médico-hospitalares `r par$tri[1]`/`r par$years_benef`"
---

<!-- dados -->

```{r setup, include=FALSE, echo=FALSE}
c(
  totaltri,
  medgtri,
  financeiro_2,
  fat_total,
  desp_total,
  regiao_2,
  var_reg,
  mod_1,
  associadas,
  total_benef,
  var_a,
  perc_a,
  reg_total_3,
  medgrupo,
  beneficiarios,
  fat_var_1,
  fat_var_2,
  fat_var_3,
  fat_var_fac,
  fin_medg,
  financeiro_anual_2,
  desmp_ind,
  xform,
  mes_fin
) %<-% dados_dash_sinamge(par)
```

# Desempenho Global

## Row

### foi o crescimento do número de beneficiários no `r par$tri[1]` trimestre de `r par$years_benef`.

```{r}
flexdashboard::valueBox(
  glue::glue("{totaltri}%"),
  icon = "fa-arrow-alt-circle-up",
  color = par$mycolors[1]
)
```

### dos beneficiários estão na modalidade Medicina de Grupo.

```{r}
flexdashboard::valueBox(
  glue::glue("{medgtri}%"),
  icon = "fas fa-hospital",
  color = par$mycolors[2]
)
```

```{r}
fat_total_cres <- financeiro_2 |>
  dplyr::summarise(receita_de_contraprestacoes = round(100 * ((receita_de_contraprestacoes[2] / receita_de_contraprestacoes[1]) - 1), 1)) |>
  dplyr::pull()
```

### foi o faturamento das operadoras com receitas de contraprestações no `r par$tri_fin` trimestre de `r par$years_fin[2]`, crescimento de `r fat_total_cres`%.

```{r}
flexdashboard::valueBox(
  glue::glue("{round(fat_total, 1)} bi"),
  icon = "fa-arrow-alt-circle-up",
  color = par$mycolors[3]
)
```

```{r}
desp_total_cres <- financeiro_2 |>
  dplyr::summarise(despesa_assistencial = round(100 * ((despesa_assistencial[2] / despesa_assistencial[1]) - 1), 1)) |>
  dplyr::pull()
```

### foi o valor gasto com despesas assistenciais no `r par$tri_fin` trimestre de `r par$years_fin[2]`, aumento de `r desp_total_cres`%.

```{r}
flexdashboard::valueBox(
  glue::glue("{round(desp_total, 1)} bi"),
  icon = "fa-arrow-alt-circle-up",
  color = par$mycolors[4]
)
```

## Row

### 

```{r}
plotly::plot_ly(
  data = regiao_2,
  x = ~`Regiões`,
  y = ~regiao_2[[2]],
  type = "bar",
  name = colnames(regiao_2)[[2]],
  text = ~ regiao_2[[2]],
  textposition = "outside",
  marker = list(color = par$mycolors[1])
) |>
  plotly::add_trace(
    data = regiao_2,
    x = ~`Regiões`,
    y = ~ regiao_2[[3]],
    name = colnames(regiao_2)[[3]],
    text = ~ regiao_2[[3]],
    textposition = "outside",
    marker = list(color = par$mycolors[2])
  ) |>
  plotly::layout(
    autosize = T,
    title = "Beneficiários por Região",
    uniformtext = list(
      minsize = 8,
      mode = "hide"
    ),
    yaxis = list(
      title = "Em milhões",
      showgrid = FALSE,
      showticklabels = FALSE,
      range = c(0, 40)
    ),
    barmode = "group"
  )
```

### 

```{r}
plotly::plot_ly(
  data = var_reg,
  x = ~trimestre
) |>
  plotly::add_trace(
    y = ~Norte,
    name = "Norte",
    mode = "lines+markers",
    marker = list(color = par$mycolors[1]),
    line = list(color = par$mycolors[1])
  ) |>
  plotly::add_trace(
    y = ~Nordeste,
    name = "Nordeste",
    mode = "lines+markers",
    marker = list(color = par$mycolors[2]),
    line = list(color = par$mycolors[2])
  ) |>
  plotly::add_trace(
    y = ~Sul,
    name = "Sul",
    mode = "lines+markers",
    marker = list(color = par$mycolors[3]),
    line = list(color = par$mycolors[3])
  ) |>
  plotly::add_trace(
    y = ~Sudeste,
    name = "Sudeste",
    mode = "lines+markers",
    marker = list(color = par$mycolors[4]),
    line = list(color = par$mycolors[4])
  ) |>
  plotly::add_trace(
    y = ~`Centro-Oeste`,
    name = "Centro-Oeste",
    mode = "lines+markers",
    marker = list(color = par$mycolors[5]),
    line = list(color = par$mycolors[5])
  ) |>
  plotly::layout(
    autosize = T,
    title = "Variação Anual Beneficiários - por Região",
    uniformtext = list(minsize = 8, mode = "hide"),
    yaxis = list(
      title = "Var. Anual",
      showgrid = FALSE,
      tickformat = ".1%"
    ),
    xaxis = list(title = "")
  )
```

## Row

### 

```{r}
plotly::plot_ly(
  data = mod_1,
  x = ~Modalidade,
  y = ~mod_1[[2]],
  type = "bar",
  name = colnames(mod_1)[[2]],
  text = ~ mod_1[[2]],
  textposition = "outside",
  marker = list(color = par$mycolors[1])
) |>
  plotly::add_trace(
    data = mod_1,
    x = ~Modalidade,
    y = ~ mod_1[[3]],
    name = colnames(mod_1)[[3]],
    text = ~ mod_1[[3]],
    textposition = "outside",
    marker = list(color = par$mycolors[2])
  ) |>
  plotly::layout(
    autosize = T,
    xaxis = xform,
    title = "Beneficiários por Modalidade",
    uniformtext = list(
      minsize = 8,
      mode = "hide"
    ),
    yaxis = list(
      title = "Em milhões",
      showgrid = FALSE,
      showticklabels = FALSE,
      range = c(0, 60)
    ),
    barmode = "group"
  )
```

# Desempenho Associadas

## Row

### operadoras associadas.

```{r}
flexdashboard::valueBox(
  nrow(associadas),
  icon = "fa-user-md",
  color = par$mycolors[1]
)
```

### é o número de beneficiários das operadoras associadas (planos médicos e odontológicos).

```{r}
flexdashboard::valueBox(
  glue::glue("{total_benef} milhões"),
  icon = "fa-file-medical-alt",
  color = par$mycolors[2]
)
```

### é o número de UF em que as associadas Abramge estão presentes.

```{r}
flexdashboard::valueBox(
  20,
  icon = "fa-map-marker-alt",
  color = par$mycolors[1]
)
```

### foi o crescimento das associadas entre o `r par$tri[1]` tri de `r (par$years_benef - 1)` e `r par$years_benef`.

```{r}
flexdashboard::valueBox(
  glue::glue("{var_a}%"),
  icon = "fa-arrow-alt-circle-up",
  color = par$mycolors[2]
)
```

### do mercado de planos médico-hospitalares é coberto por uma operadora associada.

```{r}
flexdashboard::valueBox(
  glue::glue("{round(100 * perc_a, 1)}%"),
  icon = "fa-chart-pie",
  color = par$mycolors[4]
)
```

## Row

### 

```{r, echo=FALSE}
map <- geobr::read_region(
  year = 2010,
  simplified = TRUE,
  showProgress = FALSE
) |>
  dplyr::left_join(
    reg_total_3,
    by = "code_region"
  ) |>
  ggplot() +
  geom_sf(
    aes(
      fill = taxa,
      color = taxa
    ),
    color = NA
  ) +
  geom_sf_text(
    aes(label = paste0(round(taxa * 100, 1), "%")),
    size = 5
  ) +
  guides(fill = "none") +
  scale_fill_gradientn(
    colors = tmaptools::get_brewer_pal("Blues", n = 5),
    name = "% associadas Abramge"
  ) +
  theme_minimal() +
  theme(
    panel.border = element_blank(),
    panel.grid = element_blank(),
    plot.title = element_text(hjust = 0.5, size = 16, family = "calibri"),
    axis.text.x = element_blank(), axis.title.x = element_blank(),
    axis.text.y = element_blank(), axis.title.y = element_blank(),
    legend.position = "none"
  ) +
  ggtitle("Representatividade das Associadas por Região \n (em % do total de beneficiários da região)")

plotly::ggplotly(map)
```

### 

```{r}
medgrupo |>
  dplyr::mutate(
    associada = dplyr::case_when(
      associada == 1 ~ "Associadas",
      TRUE ~ "Não associadas"
    )
  ) |>
  plotly::plot_ly(
    labels = ~associada,
    values = ~percentual,
    marker = list(colors = c(par$mycolors[1], par$mycolors[2]))
  ) |>
  plotly::add_pie(hole = 0.1) |>
  plotly::layout(
    autosize = T,
    title = glue::glue("Medicina de Grupo - {par$years_benef}"),
    xaxis = list(
      zeroline = F,
      showline = F,
      showticklabels = F,
      showgrid = F
    ),
    yaxis = list(
      zeroline = F,
      showline = F,
      showticklabels = F,
      showgrid = F
    )
  )
```

## Row

### 

```{r}
plotly::plot_ly(
  data = beneficiarios,
  x = ~trimestre,
  line = list(color = c(par$mycolors[1], par$mycolors[2]))
) |>
  plotly::add_trace(
    y = ~var_tri_assoc,
    name = "Associadas Abramge",
    mode = "lines+markers",
    marker = list(color = par$mycolors[1])
  ) |>
  plotly::add_trace(
    y = ~var_tri_mercado,
    name = "Mercado Total",
    mode = "lines+markers",
    marker = list(color = par$mycolors[2])
  ) |>
  plotly::layout(
    autosize = T,
    title = "Variação Anual de Beneficiários",
    uniformtext = list(minsize = 8, mode = "hide"),
    yaxis = list(title = "Var. Anual", showgrid = FALSE, tickformat = ".1%"),
    xaxis = list(title = "")
  )
```

# Desempenho Financeiro

## Row

### foi o crescimento das receitas de contraprestações das associadas entre o `r par$tri_fin` trimestre de `r par$years_fin[1]` e `r par$years_fin[2]`.

```{r}
flexdashboard::valueBox(
  glue::glue("{fat_var_1}%"),
  icon = "fa-arrow-alt-circle-up",
  color = par$mycolors[1]
)
```

### foi o aumento da despesa assistencial das associadas neste mesmo período.

```{r}
flexdashboard::valueBox(
  glue::glue("{fat_var_2}%"),
  icon = "fa-arrow-alt-circle-up",
  color = par$mycolors[2]
)
```

### foi a variação do Resultado Operacional Bruto (não incluindo impostos) das associadas neste período.

```{r}
flexdashboard::valueBox(
  glue::glue("{fat_var_3}%"),
  icon = "fa-arrow-alt-circle-down",
  color = par$mycolors[3]
)
```

## Row

### 

```{r}
plotly::plot_ly(
  fat_var_fac,
  x = ~tipo,
  y = ~`2020`,
  type = "bar",
  name = glue::glue("Jan-{mes_fin[1]}"),
  text = ~`2020`,
  textposition = "outside",
  marker = list(color = par$mycolors[1])
) |>
  plotly::add_trace(
    y = ~`2021`,
    name = glue::glue("Jan-{mes_fin[2]}"),
    text = ~`2021`,
    textposition = "outside",
    marker = list(color = par$mycolors[2])
  ) |>
  plotly::layout(
    title = "Associadas Abramge",
    uniformtext = list(minsize = 8, mode = "hide"),
    autosize = T,
    yaxis = list(
      title = "Em bilhões de R$",
      showgrid = FALSE,
      showticklabels = FALSE,
      range = c(0, 65)
    ),
    xaxis = list(title = "")
  )
```

### 

```{r}
plotly::plot_ly(
  fin_medg,
  x = ~tipo,
  y = ~`2020`,
  type = "bar",
  name = glue::glue("Jan-{mes_fin[1]}"),
  text = ~`2020`,
  textposition = "outside",
  marker = list(color = par$mycolors[1])
) |>
  plotly::add_trace(
    y = ~`2021`,
    name = glue::glue("Jan-{mes_fin[2]}"),
    text = ~`2021`,
    textposition = "outside",
    marker = list(color = par$mycolors[2])
  ) |>
  plotly::layout(
    autosize = T,
    title = "Total Medicinas de Grupo",
    uniformtext = list(minsize = 8, mode = "hide"),
    yaxis = list(
      title = "Em bilhões de R$",
      showgrid = FALSE,
      showticklabels = FALSE,
      range = c(0, 80)
    ),
    xaxis = list(title = "")
  )
```

## Row

### 

```{r}
plotly::plot_ly(
  financeiro_anual_2,
  x = ~ano,
  line = list(color = c(par$mycolors[1], par$mycolors[2]))
) |>
  plotly::add_trace(
    y = ~`Receitas de Contraprestações`,
    name = "Receita de Contraprestações",
    mode = "lines+markers",
    marker = list(color = par$mycolors[1])
  ) |>
  plotly::add_trace(
    y = ~`Despesa Assistencial`,
    name = "Despesa Assistencial",
    mode = "lines+markers",
    marker = list(color = par$mycolors[2])
  ) |>
  plotly::layout(
    autosize = T,
    title = glue::glue("Receitas e despesas das operadoras médico-hospitalares no {par$tri_fin} trimestre de {par$years_fin[2]}"),
    uniformtext = list(
      minsize = 8,
      mode = "hide"
    ),
    yaxis = list(
      title = "Em bi de R$",
      showgrid = FALSE
    ),
    xaxis = list(title = "")
  )
```

# Desempenho Individual

## Row

### 

```{r}
kableExtra::kbl(desmp_ind) |>
  kable_styling(bootstrap_options = c("striped", "hover"))
```
